臺灣高等法院臺南分院民事判決
110年度上易字第164號
上  訴  人  新昇汽車科技股份有限公司

法定代理人  吳美英  
訴訟代理人  葉昱慧律師
複代理人    陳偉仁律師
被上訴人    國立雲林科技大學

法定代理人  楊能舒  
被上訴人    張○○  
共     同
訴訟代理人  嚴庚辰律師
複代理人    許嘉樺律師
上列當事人間請求返還不當得利事件，上訴人對於中華民國110
年4月19日臺灣雲林地方法院第一審判決(109年度訴字第743號)
提起上訴，經本院於111年4月7日言詞辯論終結，判決如下：
    主  文
上訴駁回。
第二審訴訟費用由上訴人負擔。
    事實及理由
一、本件上訴人主張：㈠伊於民國(下同)105年5月19日與被上訴
    人國立雲林科技大學(下稱雲科大）、被上訴人張○○(下稱張
    ○○，雲科大、張○○合稱被上訴人2人)簽立「產學合作研究計
    畫暨技術移轉合約書」(下稱系爭合約)，履約標的為支援車
    聯網應用服務之行車監控系統，其履約內容為研發出「符合
    車輛安全檢測基準第16條之1行車紀錄器」。㈡伊已依系爭合
    約第5條約定，於支付第1、2、3期之產學合作研究經費及先
    期技術移轉授權金後，卻遲未收到張○○期中報告及結案報告
    書。嗣經伊向雲科大詢問，雲科大始以電子郵件傳送張○○提
    供所謂之結案報告書予伊，赫然發現張○○居然已向雲科大報
    請結案。且該結案報告書之履行標的核心技術為「運用CPU
    （處理器），整合OBDⅡ(數位訊號)，H.264(動態視訊編碼器
    )、GPS、3G/4G行動網路模組、攝影鏡頭、主機、顯示器」
    （下稱系爭整合OBDⅡ等行車紀錄器），並非系爭合約應履行
    標的之核心技術，惟伊已依系爭合約約定先行給付技術移轉
    授權金，被上訴人2人卻未履約，應屬給付不能，爰依民法
    第226條第1項、第256條之規定向被上訴人2人解除系爭合約
    。被上訴人2人自應依民法第259條第2款、第272條第1項規
    定連帶返還伊交付之研究經費及技術移轉授權金共新臺幣（
    下同）951,616元本息。（原審為上訴人敗訴之判決，上訴
    人聲明不服，提起上訴）。並上訴聲明：⒈原判決廢棄。⒉被
    上訴人應連帶給付上訴人951,616元本息，及自起訴狀繕本
    送達之翌日起至清償日止，按年息百分之5計算之利息。
二、被上訴人2人則以：㈠張○○早於106年3月16日及同年4月27日
    即將系爭合約之期中報告與結案報告分別交予上訴人，經上
    訴人收受後轉向經濟部中小企業處申請SBIR（Small Busine
    ss Innovation Research, SBIR即經濟部中小企業處小型企
    業創新研發計畫）補助及提報結案，上訴人稱張○○未交付相
    關報告，顯非事實。㈡上訴人所主張之研發「符合車輛安全
    檢測基準第16條之1行車紀錄器」，並非系爭合約之履約標
    的核心技術，而是系爭合約結案後，上訴人於108年2月後另
    行提出之新構想，與系爭合約無關。被上訴人2人皆依債之
    本旨履約，並無給付不能之情事。上訴人依給付不能及解除
    契約回復原狀之法律關係，請求被上訴人2人連帶返還已給
    付之產學合作研究經費及技術移轉授權金951,616元本息，
    並無理由等語，資為抗辯。並答辯聲明：上訴駁回。
三、兩造不爭執事項：
  ㈠上訴人與雲科大於104年10月7日簽立合作協議書，協議内容
    為以「整合GPS與OBD-Ⅱ之車用監控系統研發實作」(如附表
    編號1)，申請經濟部「小型企業創新研發計畫」（中央型SB
    IR)補助，嗣申請未通過，後續並無另簽立產學合作契約。
  ㈡上訴人與被上訴人2人於105年5月19日簽立系爭合約(如附表
    編號2)，辦理支援車聯網應用服務之行車監控系統產學合作
    研究計畫，履約期間自105年7月1日起至106年6月30日止。
  ㈢上訴人與雲科大於105年6月1日簽立合作協議書(如附表編號3
    )，協議内容以「支援車聯網應用服務之行車監控系統研發
    實作」，申請經濟部「小型企業創新研發計畫」（中央型SB
    IR)補助。
  ㈣嗣上訴人於105年9月22日向中小企業處申請SBIR計畫補助，
    於同年11月17日經核定獲補助38萬元，計畫期間自105年11
    月1日至106年4月30日，經執行單位生產力中心於105年12月
    28日、106年11月10日分別撥付266,000元、99,159元予上訴
    人。
  ㈤張○○已於106年3月16日以電子郵件交付Full HD4路行車紀錄
    器規格並提供機器實測結果。
  ㈥張○○分別於106年4月27日、同年5月9日，以電子郵件通知上
    訴人，並將結案報告及結案報告修訂版以附檔合併寄送予上
    訴人，上訴人亦於106年5月10日以電子郵件寄送SBIR結案報
    告給予張○○。
  ㈦上訴人已分別於105年7月6日將系爭合約之合作研究經費及第
    一期款共285,486元、於106年3月16日將第二期款380,646元
    、於106年4月28日將第三期款中10萬元、於106年12月25日
    將第三期款餘款185,484元匯予雲科大。
  ㈧兩造於108年2月18日在雲科大育成中心，由張○○擔任主持人
    ，召開「新昇數位式行車紀錄器（VU)會議」，討論數位行
    車紀錄器之相關規格、硬體架構、機型、軟體功能等。
  ㈨雲科大產學與智財育成營運中心於109年4月28日以電子郵件
    寄發結案報告予上訴人，結案報告如原審卷第85至126頁之
    内容。
  ㈩上訴人並就雲科大所提供的結案報告去申請支援車聯網應用
     服務之行車監控系統專利（見原審卷第439、441、443頁）
     。
  兩造對於原審卷第31頁系爭合約(如附表編號2)及原審卷第29
     7頁之雙方合作協議書(如附表編號3)係為同一份契約不爭
     執。
四、兩造爭執事項
  ㈠依系爭合約（如附表編號2）兩造有無約定要符合車輛安全檢
    測基準第16條之1為契約履行標的？被上訴人交付之原審卷
    第177頁結案報告是否依債之本旨給付？
  ㈡上訴人依據民法第226條第1項、256條之規定，以本件起訴狀
    繕本送達作為解除契約之意思表示，請求被上訴人2人連帶
    給付951,616元本息，有無理由？
五、得心證理由
  ㈠依系爭合約（如附表編號2）兩造有無約定要符合車輛安全檢
    測基準第16條之1為契約履行標的？被上訴人2人交付之原審
    卷第177頁結案報告是否依債之本旨給付？
 ⒈按「因可歸責於債務人之事由，致給付不能者，債權人得請求
   賠償損害。」、「債權人於有第二百二十六條之情形時，得
   解除其契約。」，民法第226條第1項、第256條分別定有明文
   。所謂給付不能，係指依社會觀念，其給付已屬不能者而言
   ；若債務人僅無資力，按諸社會觀念，不能謂為給付不能（
   最高法院93年度台上字第42號判決意旨參照）。本件上訴人
   固主張:系爭合約未符合車輛安全檢測基準第16條之1之履約
   標的，而有民法第226條第1項之給付不能乙節，為被上訴人2
   人否認，並以前揭情詞置辯。惟查；
 ⑴兩造就系爭合約並無約定研發符合車輛安全檢測基準第16條之
   1之行車紀錄器為契約履行標的:
 ①系爭合約第1條明定：「丙方（上訴人）為支援車聯網應用服
  務之行車監控系統，委託甲方（雲科大）及乙方（張○○）執行
  本計畫，甲方及乙方同意受託，…」；第2條第1項明定：「本
  計畫之內容如附件支援車聯網應用服務之行車監控系統計畫書
  （以下稱本計畫書），本計畫書亦為本合約之一部分。」（見
  原審卷第31頁），足見系爭合約之履約標的內容為執行「支援
  車聯網應用服務之行車監控系統計畫書」。雲科大於原審提出
  105年6月2日之簽呈，其說明一為「請准予辦理『支援車聯網應
  用服務之行車監控系統』」、計畫名稱為:支援車聯網應用服務
  之行車監控系統研發實作（見原審卷第457頁、459頁），而依
  該計畫書所載，計畫目標為「研發並實作完成一套支援車聯網
  應用服務的新型行車監控系統，該系統整合3G/4G行動、GPS、
  OBDⅡ與H.264動態視訊編碼器等車聯網模組，…」（見原審卷第
  462頁)，是系爭合約之履約標的核心技術應與「整合3G/4G行
  動、GPS、OBDⅡ與H.264動態視訊編碼器等車聯網模組等」行車
  監控系統相關，惟並無研發「符合車輛安全檢測基準第16條之
  1行車紀錄器」為履約之標的之約定。
②查上訴人主張系爭合約有約定就「符合車輛安全檢測基準第16
  條之1之行車紀錄器」為履約之標的，固舉證人莊三峯(領眾科
  技股份有限公司的負責人，與上訴人有業務往來)之證言為證
  ，查莊三峯於本院證稱「(林新丁有跟你請教過車輛安全檢測
  基準第16條之1的問題？)雲科大一直卡在k值，雲科大一直認
  為車子k值沒辦法做，…一般外面行車紀錄器因為車型不一樣，
  車子k值是要可以修訂的，雲科大認為沒有辦法達成，我在108
  年跟林新丁有到工研院跟雲科大的張○○碰面，這是我僅此一次
  碰到他，我就駁回他說這個東西不可能沒辦法作設定，他當場
  也認可我的說法，但是後來好像沒有繼續履約。」（見本院卷
  第147頁）等語，依莊三峯之證言，僅能證明雲科大無法作出
  「符合車輛安全檢測基準第16條之1行車紀錄器」，惟伊認為
  這部分可以達成之情，至兩造就系爭合約有無約定「符合車輛
  安全檢測基準第16條之1行車紀錄器」為履約標的一節，則無
  法證明。
③證人吳孟錩(上訴人公司之專案經理)於原審證稱:「〔你有跟被
  告(被上訴人2人，下同)接觸嗎？〕應該算沒有，接觸也是跟經
  理林新丁一起過去接洽。(你過去接洽内容為何？)討論16-1系
  統的設計。(你們過去被告那邊接洽，雙方有簽約嗎？)沒有。
  (既然沒有簽約，為何會過去接洽？)我只是負責把(符合車輛
  安全檢測基準)16-1的東西做出來而已。(你們跟被告沒有簽約
  ，為何被告願意跟你們談？)我不知道，我只知道把東西做出
  來。」（見原審卷第498頁），則吳孟錩只負責把16-1(「符合
  車輛安全檢測基準第16條之1行車紀錄器」)作出來，兩造是否
  有就研發「符合車輛安全檢測基準第16條之1行車紀錄器」項
  目簽約，伊並不知道，自無法證明上訴人主張:兩造曾就系爭
  合約約定「符合車輛安全檢測基準第16條之1行車紀錄器」為
  履約標的乙節為真。
④證人林新丁(上訴人公司經理)於原審證稱:兩造就「符合車輛安
  全檢測基準第16條之1行車紀錄器」為履約標的係約定在系爭
  合約第1條「支援車聯網應用服務之行車監控系統」（見原審
  卷第495頁）等語，然支援車聯網應用服務之行車監控系統與
  「符合車輛安全檢測基準第16條之1行車紀錄器」係不同之標
  的，遍觀系爭合約並無以「符合車輛安全檢測基準第16條之1
  行車紀錄器」為履約標的之約定，參以張○○亦陳稱「上訴人主
  張之『符合車輛安全檢測基準第16條之1行車紀錄器』我們在寫
  那個計畫(支援車聯網應用服務之行車監控系統)從來不知道有
  這個事情，也沒有在這個計畫中出現，做的東西完全不同…」
  （見本院卷第236頁）等語，自難以林新丁之證言遽為兩造有
  就「符合車輛安全檢測基準第16條之1行車紀錄器」作為系爭
  合約履約標的之意思表示合致。且依上訴人所述車輛安全檢測
  基準第16條之1是在系爭合約簽立後之106年6月間，始召開修
  法公聽會（見原審卷第370、375頁），並於110年1月1日實施
  （見原審卷第386頁），則系爭合約於105年5月間簽訂時，車
  輛安全檢測基準第16條之1規定尚未討論確定，系爭合約如何
  能以該規定內容作為研發實作之目標，林新丁上開證述與客觀
  事證不符，難認可採。
⑤上訴人雖提出會議紀錄及LINE對話紀錄（見原審卷第35至47頁
  、第49至84頁），主張系爭合約履約標的之核心技術為「符合
  車輛安全檢測基準第16條之1行車紀錄器」云云。惟上開紀錄
  開會時間為108年2月18日，上開上訴人與張○○LINE對話日期亦
  均在108年1月12日以後，與系爭合約及合作協議書(附表編號2
  及3)之合作執行期間末日106年6月30日相距逾1年半，倘若上
  開會議紀錄及LINE對話紀錄為系爭合約之履約標的內容，衡情
  雙方理應會就系爭合約及合作協議書之履約或合作期間另有所
  約定或延長，惟上訴人並未就此部分提出證據以資證明，已難
  認上開會議紀錄及LINE對話紀錄與系爭合約及合作協議書二有
  關。況上開會議紀錄主持人為張○○、參加人林新丁及吳孟錩外
  ，尚有訴外人陳璽煌教授、李清江協理、洪宗賢、莊志勇，自
  無從遽認係兩造間就研發「符合車輛安全檢測基準第16條之1
  行車紀錄器」之協議。另LINE對話紀錄是在討論系爭合約履約
  標的「符合車輛安全檢測基準第16條之1行車紀錄器」之核心
  技術，張○○更有「…我請陳老師規劃若由我負責軟體，他負責
  電路的開發費用，深入研究16-1數位式行車記錄器的規範，並
  須通過VSCC認證，考量認證過程中可能需要多次修改及製作電
  路（電路設計及製作費用很高）因此將開發分成兩個階段，給
  您一個新的報價。」（見原審卷第83頁），張○○既有「將開發
  分成兩個階段，給您一個新的報價。」之LINE對話截圖，足見
  「符合車輛安全檢測基準第16條之1行車紀錄器」之開發尚在
  研議階段，兩造對於研發「符合車輛安全檢測基準第16條之1
  行車紀錄器」乙節尚未達成意思表示一致，則上訴人依上開會
  議紀錄及LINE對話紀錄，主張「符合車輛安全檢測基準第16條
  之1行車紀錄器」為系爭合約之履約標的云云，顯非可採。
⑥再查:上訴人與被上訴人2人於104年10月7日簽立附表編號1之協
  議書(見原審卷第319頁)，協議內容有「甲方(上訴人)委託乙
  方(雲科大、計畫主持人:張○○)對以「整合GPS與OBD-Ⅱ之車用
  監控系統研發實作」，申請經濟部「小型企業創新研發計畫」
  （中央型SBIR)補助，然至105年3月11日財團法人中國生產力
  中心即發函通知上訴人其以「整合GPS與OBD-Ⅱ之行車紀錄器監
  控系統研發實作」申請之中央型SBIR計畫並未通過（見原審卷
  第445頁），105年4月14日雲科大產學與智財育成營運中心專
  案副理陳○○即通知張○○「因新昇汽車申請SBIR計畫審查結果為
  不推薦，計畫辦公室欲轉介法人單位提供新昇汽車相關關懷服
  務、並協助重新申請SBIR計畫，…想聆聽研發長(張○○)您的意
  見」（見本院卷第188頁)。兩造為重新申請中央型SBIR之計畫
  乃於105年5月19日簽立附表編號2合約書(即系爭合約書)，計
  畫題目由如附表編號1協議書之「整合GPS與OBD-Ⅱ之車用監控
  系統研發實作」換成「支援車聯網應用服務之行車監控系統」
  ，其合約第1條約定「丙方為支援車聯網應用服務之行車監控
  系統委託甲方及乙方(亦稱計畫主持人)執行本計畫…」、第2條
  約定:「一、本計畫之內容如附件支援車聯網應用服務之行車
  監控系統計畫書，本計畫書亦為合約之一部分」，並約定履約
  期間為105年7月1日至106年6月30日止（見原審卷第31頁），
  為了讓系爭合約順利履行，兩造又於105年6月1日簽立附表編
  號3之協議書（見原審卷第297頁），其履行期間與系爭合約相
  同，如附表編號3協議書第1條約定「甲方(上訴人)委託乙方(
  被上訴人2人)針對以『支援車聯網應用服務之行車監控系統研
  發實作』，申請【經濟部「小型企業創新研發計畫」（中央型S
  BIR)】。待經濟部中小企業處核定通過後，於計劃期間内，雙
  方必須以誠意彼此配合，積極溝通討論，使計劃能順利完成。
  」、第2條約定「在計劃未通過前，甲方同意支付95萬1,616元
  作為與乙方產學合作之研究總經費」。而於106年3月16日張○○
  即以emai1郵寄研發產品FULL
　HD4行車紀錄器規格並提供機器實測結果作為期中報告，上訴
  人並給付第二期款380,646元(見原審卷第435至437頁），又於
  106年4月27日、106年5月9日以及106年5月10日張○○(由林員如
  寄送)陸續寄送修正之結案報告給予上訴人(見原審卷第259至2
  63頁），供上訴人繳交中央型SBIR計畫結案報告，此由證人林
  新丁(上訴人公司經理)於原審證稱:「(新昇公司做的結案報告
  從哪裡來的？)張○○先生指導的。(你講的結案報告是張○○指導
  ，是指導什麼内容？)證人林新丁整合OBDⅡ、H.264還有GPS，
  還有顯示器。」等語自明(見原審卷第492頁），上訴人及張○○
  並持研發成功之「支援車聯網應用服務之行車監控系統」申請
  台灣（新型創作人:張○○，專利權人:上訴人、雲科大，專利權
  期間:2017年7月21日至2027年3月22日)、中國(發明人:張○○、
  專利權人:上訴人、專利申請日期:2017年6月27日，專利申請
  期限為10年)，以及日本之專利(實用新案權者:上訴人、考案
  者:張○○、出願日:2017年7月11日)(見原審卷第439至第443頁
  之專利證書，不爭執事項㈩），上訴人亦於106年12月25日匯款
  185,484元至臺灣銀行○○分行雲科大專戶（見原審卷第539頁）
  。若上訴人認為被上訴人2人並未完成系爭合約之履約標的，
  而有民法第226條第1項給付不能之情形，當不會將張○○發明之
  「支援車聯網應用服務之行車監控系統」持以申請專利，復一
  再滙款支付雲科大作為系爭合約之酬勞(詳下⑨述之)。故張○○
  確已依兩造所簽立之系爭合約約定製作出系爭整合OBDⅡ等行車
  紀錄器(支援車聯網應用服務之行車監控系統)。
⑦上訴人又以:被上訴人主張系爭合約履約標的即指SBIR案，惟被
  上訴人等既早於106年間已就SBIR案報結、更寄發結案報告予
  上訴人，何須於109年4月間，再以電子郵件寄送結案報告予上
  訴人？云云,然張○○於本院陳稱:林新丁跑去跟我們校長講說我
  們沒有做符合車輛安全檢測基準第16條之1，沒有幫他結案，
  所以我就請育成中心的經理把結案報告再寄一次給他，所以與
  原審卷第177頁以下屬於同一份結案報告。當時在SBIR已經結
  案，而且已經提給他，林新丁跟我們校長講，才又寄一份給他
  ，裡面的技術是一樣，我寄原審卷第85頁的報告理論上跟原審
  卷第177頁内容一樣，但是應該有經過廠商彙整過（見本院卷
  第239至240頁）。則依張○○所述:原審卷第85頁的報告跟原審
  卷第177頁内容應大致相同(因經過廠商彙整，內容不可能完全
  相同)，上訴人徒以張○○寄送二結案報告給伊，系爭合約履約
  標的為SBIR，SBIR已於106年間結案，可見被上訴人2人尚有一
  履約標的未履行云云，並無可採。
⑧另查:兩造於系爭合約及合作協議書(如附表編號3)簽立後，上
  訴人以「支援車聯網應用服務之行車監控系統研發實作」計畫
  ，於105年9月22日向中小企業處申請中央型SBIR計畫補助，於
  同年11月17日經核定獲補助38萬元，計畫期程自105年11月1日
  至106年4月30日止（6個月），經執行單位生產力中心於105年
  12月28日、106年11月10日分別撥付266,000元、99,159元予上
  訴人等情，有經濟部中小企業處110年2月18日中企資字第1100
  0111050號函在卷可參（見原審卷第423頁）。而被上訴人2人
  協助上訴人製作本件SBIR之申請計畫書，亦有陳烙廷於105年5
  月27日、31日、8月30日之Gmail及所附更新後SBIR計畫資料附
  卷可憑（見原審卷第617至619頁），嗣張○○委由專案經理林員
  如於106年3月16日以電子郵件交付研發產品Full HD4路行車紀
  錄器之相關規格，並於同年4月27日以電子郵件將SBIR結案報
  告以附檔合併寄送予上訴人（見原審卷第435頁)，於同年5月9
  日再以電子郵件將修訂版之SBIR結案報告寄給林新丁(上訴人
  經理)及上訴人之員工黃小姐，同年5月10日林員如以電子郵件
  並函告張○○「新昇的結案報告已送出了」，上訴人亦於106年5
  月10日將以電子郵件寄送SBIR結案報告予張○○，亦有上開期日
  之Gmail資料可參（見原審卷第257至263頁，不爭執事項㈥）。
  又上訴人經向雲科大要求給付結案報書，雲科大始於109年4月
  28日以電子郵件傳送結案報告等情，有結案報告書在卷可稽（
  見原審卷第85至126頁），而該結案報告書內容之核心技術即
  為系爭整合OBDⅡ等行車紀錄器（見原審卷第90頁），符合系爭
  合約附件「支援車聯網應用服務之行車監控系統研發實作計畫
  」之計畫目標（見原審卷第31頁），而上訴人提報予中小企業
  處之SBIR結案報告，其計畫工作項目亦有「完成OBDⅡ信號整合
  視訊之軟體、韌體實作（見原審卷第129頁）」，足認雲科大
  已透過林員如依系爭合約以電子郵件交付結案報告予上訴人，
  張○○抗辯:「系爭合約(附表編號2)確實依照我們開發的內容，
  也交付(結案報告)了」等語（見本院卷第236頁），與實情相
  符，可堪採憑。
⑨又上訴人於105年7月6日將系爭合約之產學合作研究經費及第一
  期技術移轉授權金共285,486元（見原審卷第247頁）、於106
  年3月16日將第二期技術移轉授權金380,646元（見原審卷第43
  7頁）、於106年4月28日將第三期技術移轉授權金10萬元、於1
  06年12月25日將第三期技術移轉授權金餘款185,484元等系爭
  合約計畫經費已全數付款予雲科大（見原審卷第119、539頁）
  ，復為兩造不爭（見不爭執事項㈦）。倘若被上訴人2人未依系
  爭合約債之本旨給付，上訴人豈會全數給付約定之研究經費及
  技術移轉授權金？況本件研發成果亦經上訴人持以申請取得我
  國、大陸地區、日本等地之專利，並由上訴人為專利權人，已
  如上⑥所述，益徵被上訴人2人已依系爭合約之約定履行債務，
  上訴人主張被上訴人2人未依系爭合約履行，並非可採。
㈡上訴人依據民法第226條第1項、第256條之規定，以本件起訴狀
  繕本送達作為解除契約之意思表示，請求被上訴人2人連帶給
  付951,616元本息，有無理由？
　被上訴人2人既已依系爭合約履行債務，則上訴人主張被上訴
  人2人有給付不能或債務不履行情形而解除契約，並依民法第2
  59條第2款規定，請求被上訴人2人連帶給付951,616元(系爭合
  約計畫經費，見原審卷第31頁)本息，即屬無據。
六、綜上所述，上訴人依民法第226條第1項、第256條、第259條
    第2款、第272條第1項之規定，請求被上訴人2人應連帶給付
    951,616元，及自起訴狀繕本送達之翌日起至清償日止，按
    週年利率百分之5計算之利息，非屬正當，不應准許。從而
    原審所為上訴人敗訴之判決，並駁回其假執行之聲請，並無
    不合。上訴意旨指摘原判決不當，求予廢棄改判，為無理由
    ，應駁回其上訴。
七、本件事證已臻明確，兩造其餘之攻擊或防禦方法及所用之證
    據，認為均不足以影響本判決之結果，爰不逐一論列，附此
    敘明。
八、據上論結，本件上訴為無理由，依民事訴訟法第449條第1項
    、第78條，判決如主文。
中　　華　　民　　國　　111 　年　　4 　　月　　28　　日
                  民事第三庭    審判長法  官  吳森豐

                                      法  官  郭貞秀

                                      法  官  孫玉文
上為正本係照原本作成。
不得上訴。　　　　　　　　　　　　　　
中　　華　　民　　國　　111 　年　　4 　　月　　28　　日

                                      書記官  鄭鈺瓊
附表
編號 契約名稱 契約日期 履約期間 證據出處 1 雙方合作協議書 104年10月7日 104年11月1日 原審卷第319頁 2 產學合作研究計畫暨技術移轉合約書 105年5月19日 105年7月1日至106年6月30日 原審卷第31-34頁 3 雙方合作協議書 105年6月1日 105年7月1日至106年6月30日 原審卷第297頁